【裁判字號】    95,聲,525
【裁判日期】    950831
【裁判案由】    停止羈押
【裁判全文】
臺灣宜蘭地方法院刑事裁定
聲  請  人
即  被  告  甲○○
選任辯護人  包漢銘律師
上列聲請人即被告因違反毒品危害防制條例案件（95年度訴字第
50號），聲請具保停止羈押，本院裁定如下：
    主  文
聲請駁回。
    理  由
一、聲請意旨略以：本案調查業經終竣，已無使證據陷於晦暗之
    危險，且經證人交互詰問後，聲請人涉案程度已大幅降低，
    無逃亡之必要，依比例原則加以衡量，應得以具保之方式擔
    保審判程序之進行，爰依刑事訴訟法第110條第1項規定聲請
    具保停止羈押。
二、本件聲請人即被告甲○○因涉嫌違反毒品危害防制條例案件
    ，經檢察官提起公訴（95年度年度偵字第559號、第612號）
    ，本院於民國95年2月9日訊問被告後，認為被告犯罪嫌疑重
    大，所犯為最輕本刑5 年以上有期徒刑之罪，且有羈押之必
    要，爰依刑事訴訟法第 101條第1項第3款規定予以羈押，並
    分別於 95年5月3日及同年6月29日為延長羈押之裁定，合先
    敘明。
三、按被告及得為其輔佐人之人或辯護人，得隨時具保向法院聲
    請停止羈押，刑事訴訟法第110條第1項定有明文；而法院應
    否准許被告所為具保停止羈押之聲請，首應審酌其聲請是否
    具有刑事訴訟法第114 條所定不得駁回其聲請之事由，即被
    告所犯之罪是否為最重本刑三年以下有期徒刑、拘役、或專
    科罰金之罪者或被告懷胎五月以上或生產後二月未滿者或被
    告現罹疾病，非保外治療顯難痊癒者。其次則檢視法院羈押
    被告之理由是否繼續存在，即就刑事訴訟法第101條及101條
    之1 之規定，審酌被告犯罪嫌疑是否仍重大、羈押事由是否
    繼續存在及有無羈押之必要性。若已無羈押原因，法院應即
    撤銷羈押；若羈押原因仍在，僅無羈押之必要性，則以具保
    、責付或限制住居等代替手段取代羈押之聲請即應准允。
四、經查：
（一）本件聲請人所涉毒品危害防制條例第4條第1項及第 2項販
    賣第一級及第二級毒品罪嫌，其法定刑分別為死刑、無期徒
    刑，以及無期徒刑、7 年以上有期徒刑之重罪，非屬法定最
    重本刑3 年以下有期徒刑之罪，是難認聲請人具有刑事訴訟
    法第114條第1款規定之情形。
（二）本件聲請人經本院訊問後，雖否認有販賣毒品之犯行，然
    證人藍欣儀於偵查中證稱，伊若要購買毒品，誰接電話就跟
    誰講，甲○○有接過伊電話，也交付毒品與伊（他字第 175
    號卷第56 頁）等語；證人劉進發亦證稱，其於95年1月15日
    晚間 7時許，在倉前路77號前徘徊是為了要向甲○○購買安
    非他命（他字第175號卷第106頁）等語；證人鄭茂森亦稱，
    甲○○曾交付毒品與伊，伊即交錢給甲○○（他字第 175號
    卷第136 頁）等語；證人吳文風亦詰稱，其大多和陳志雄聯
    絡毒品買賣，但有一次是甲○○來交付毒品並收取價金（他
    字第175號卷第158頁）等語；證人林俊鴻亦證述，伊第1 次
    向陳志雄聯絡調毒品時，先交錢給甲○○，過了一會，甲○
    ○再交付毒品，毒品都是甲○○交付的（他字第 175號卷第
    264、265頁）等語，聲請人於本院訊問時亦坦認有幫陳志雄
    交付不詳物品（即海洛因）與藍欣儀等人，並幫劉進發購買
    安非他命等情，復有通訊監察譯文在卷可參，堪認聲請人涉
    犯毒品危害防制條例第4條第1項及第 2項販賣第一級及第二
    級毒品罪嫌，嫌疑重大。辯護人雖稱，經詰問證人，足認聲
    請人涉案程度已大幅降低云云，然證人藍欣儀復未到庭作證
    ，本案犯罪事實之有無仍有待本院進一步審理始得明瞭，是
    羈押原因仍存在。
（三）本件聲請人所涉毒品危害防制條例第4條第1項及第2 項販
    賣第一級及第二級毒品罪嫌，其法定刑已詳如前述，係屬刑
    事訴訟法第 101條第1項第3款所定「所犯為死刑、無期徒刑
    或最輕本刑為五年以上有期徒刑之罪」，具備法定羈押事由
    。
（四）聲請人前經宜蘭地方法院檢察署分別以86年宜檢乾典緝字
    209 號、86年宜檢崇律緝字475號、87年宜檢崇律緝字190號
    、88 年宜檢守勤緝字590號、89年宜檢守勤緝字58號、90年
    宜檢首律緝字131號及91年宜檢清律緝字160號發佈通緝，有
    刑案資料查註紀錄表（偵字 559號卷第37頁）在卷可稽，其
    遭通緝次數之繁，顯見聲請人或係住居所不定或係輕忽偵、
    審程序之進行，且聲請人亦自承，之前多在外租房子，沒有
    居住在戶籍地（本院卷二第146 頁）等語，是以若不繼續對
    被告實施羈押，實難期被告會準時到庭應訊，為保全被告使
    刑事訴訟程序得以順利進行，應認仍有繼續羈押被告之必要
    。
五、綜上，本件聲請人聲請停止羈押，本院認當初以刑事訴訟法
    第 101條第1項第3款之規定對被告實施羈押之原因仍存在，
    且有繼續羈押之必要，為保全被告能順利到庭接受審判及可
    能後續之執行，本院認非以對被告為羈押之方式不能達其目
    的。又本院初未以刑事訴訟法第101條第1項第1款及第2款作
    為本案之羈押事由，是聲請人所陳無使證據晦暗之危險云云
    ，尚非本院所需審酌，是本件聲請具保停止羈押，不應准許
    ，爰依刑事訴訟法第121條裁定如主文。
中    華    民     國     95    年    8    月    31   日
                   刑事第二庭審判長法  官  黃永勝
                                   法  官  陳嘉年
                                   法  官  楊坤樵
以上正本證明與原本無異。
如不服本裁定，應於裁定送達後5日內，向本院提出抗告狀。（
應附繕本）
                                   書記官  謝佩欣
中    華    民    國    95    年    9     月    1     日


司法院資訊處製作；財團法人民間司法改革基金會備份。
